臺灣高等法院高雄分院刑事判決　　　　　　　　九十三年度上更(一)字第一三一號
　　上　訴　人
　　即　被　告　丁○○
右上訴人因偽證案件，不服臺灣屏東地方法院九十年度訴字第五○號中華民國九十年
七月三十一日第一審判決（起訴案號：臺灣屏東地方法院檢察署八十八年度偵字第六
三九五、八十九年度偵字第三五九四號），提起上訴，本院判決如左：
    主  文
原判決關於丁○○部分撤銷。
丁○○於檢察官偵查時，證人於案情有重要關係之事項，供前具結，而為虛偽陳述，
處有期徒刑陸月。
    事  實
一、緣丁○○與林冠睿涉嫌於民國八十三年十月二十六日，在屏東縣竹田鄉○○村○○路三之一號甲○○住處，共同殺害丙○○、戊○○之子劉紹松，並殺傷甲○○
    。八十七年十二月十一日，丁○○及其兄陳義雄（已於九十二年四月九日死亡，
    經最高法院判決不受理確定）、林冠睿之父親林松枝等三人，與甲○○、戊○○
    及丙○○等三人達成和解協議，並簽署協議書約定提供陳義雄所有坐落屏東縣竹
    田鄉○○段一二○五之二號及一二○五之八號等土地二筆，供甲○○等三人設定
    抵押或交由其等出售方式，賠償渠等損害新台幣三百萬元。詎陳義雄等三人未依
    約於期限內履行和解條件，甲○○等三人遂向台灣屏東地方法院檢察署提出詐欺
    之告訴。該詐欺案件於八十八年三月十七日上午開庭調查，甲○○等三人與陳義
    雄、丁○○均出庭應訊，而戊○○之子女己○○、劉紹萍亦陪同前往。同日上午
    十一時四十分許，檢察官偵訊完畢後，陳義雄與甲○○先行步出偵查庭至該署大
    門口前，二人發生口角衝突並互毆，劉紹萍因尾隨渠等之後，見狀即上前勸阻，
    此時周遭附近民眾熱心過來勸架，經過一番拉扯，終將衝突之雙方拉開，而戊○○、丙○○與己○○三人當時猶尚未走出大門。詎陳義雄明知戊○○、丙○○、
    己○○、劉紹萍四人並未參與圍毆，竟意圖使該四人受刑事處分，於八十八年八
    月三十一日下午四時五分許，檢附由台北縣新莊市英仁醫院出具，記載陳義雄受
    有左頭部挫傷併瘀血腫、左前胸部挫傷併瘀血腫、右肩部挫傷併瘀血腫等多處傷
    害之診斷證明書，向同署值日檢察官誣告稱：「戊○○、丙○○、己○○、劉紹
    萍等四人與甲○○於八十八年三月十七日十一時四十分許，共同在檢察署大門口
    毆打我成傷」云云。檢察官受理後經分案以八十八年度偵字第六○八四號案件偵
    辦，而丁○○明知戊○○、丙○○、己○○等三人並未參與上開毆打陳義雄之犯
    行，竟於承辦檢察官同年九月二十日上午十一時四十分許，在台灣屏東地方法院
    檢察署第三偵查庭就該案開庭偵查時，以證人身分具結後應訊，並就有關該案情
    之重要事項虛偽陳述稱：「丙○○、己○○好幾個，開完庭後圍著打我哥哥（陳
    義雄），我在勸架，己○○拳打腳踢」云云。
二、案經己○○、劉紹萍告訴暨告發台灣屏東地方法院檢察署檢察官偵查起訴。
    理  由
一、公訴人提出之證據及被告之辯解－
（一）檢察官以戊○○、丙○○、己○○、劉紹萍等人均堅決否認有毆打陳義雄之行
      為，核與證人張儀彬、黃繁明證述情節相符，上述證人與雙方無任何親戚關係
      ，且證詞互核一致，衡情其證詞自較丁○○之證詞可採，陳義雄之傷勢應係其
      與甲○○互毆所致。再者，陳義雄雖稱戊○○扭住其右手，致其扭傷，惟觀諸
      卷內病歷紀錄及診斷證明書，並未記載陳義雄受有右手扭傷之情，則上述所稱
      亦有疑問。況且劉紹萍當時懷有一至二月身孕，並提出孕婦健康手冊、全民健
      康保險卡及診斷證明書為證，此時正處於容易流產之危險期間，其明知此，豈
      有主動參與圍毆，致陷於流產危險之理？故劉紹萍所稱「眼見甲○○與陳義雄
      拉扯扭打，乃上前阻止欲將其等拉開」等語，應堪採信。
（二）訊據上訴人即被告丁○○矢口否認涉犯偽證罪行，對於右開不利事證則辯稱：
      「當天開完庭是走在陳義雄前面，甫下階梯回頭即見陳義雄與甲○○面對面在
      講話，甲○○突然出右拳打陳義雄的左太陽穴，我印象很深刻，陳義雄並因此
      幾乎跌下樓梯，嗣後陳義雄正要離開，己○○、劉紹萍、戊○○、丙○○、甲○○等人就在地檢署前階梯下的廣場上圍著陳義雄打，第一次雖經法警勸開，
      待法警離開後他們又繼續打，當時我拉住劉紹萍，第二次法警很大聲制止，我
      就騎車載陳義雄到仁愛醫院，但因發現他們仍然追來，陳義雄只好包車離開」
      云云。其於原審並聲請傳訊證人林松枝到庭證述：當天伊出庭應訊後很快就出
      來，突聽見後方有人罵三字經，待回頭看時，甲○○、己○○、丙○○、劉紹
      萍及一個不認識的人共五人，從階梯上面打到下面，當時有警衛在阻止，戊○○只幫忙勸架沒有打，我確定該五人都有動手，五人中有「三女二男」，另一
      名不認識的男子只站在旁邊看云云。
二、本院對證據之判斷－
（一）查被告與陳義雄、林松枝等三人，於八十七年十二月十一日與甲○○、戊○○
      及丙○○等三人達成和解協議，並簽署協議書約定提供陳義雄所有坐落屏東縣
      竹田鄉○○段一二○五之二號及一二○五之八號等二筆土地，供甲○○等三人
      設定抵押或交由其等出售方式，賠償渠等損害新台幣三百萬元等情，已據告訴
      人己○○提出協議書一份為證（見八十八年偵字第六三九五號卷第七頁）。又
      查，陳義雄對戊○○、丙○○、己○○、劉紹萍等人所提出之傷害告訴案件，
      業經檢察官八十八年度偵字第六○八四號以罪嫌不足處分不起訴，陳義雄雖聲
      請再議，惟旋經台灣高等法院高雄分院檢察署檢察官駁回確定，此有卷附處分
      書可稽。且被告丁○○因上開案件檢察官偵查中，以證人身分供前具結而為陳
      述等情，亦有檢察官八十八年九月二十日偵訊筆錄及結文附上述偵查卷足憑。
      然檢察官雖不採信丁○○之證詞而不起訴確定，並不必然其所述即屬不實。是
      本件首應探究者，為被告丁○○該次之證詞，是否屬「虛偽陳述」。所謂虛偽
      陳述，係指與案件之真正事實相悖，而足以陷偵查或審判於錯誤之危險者而言
      （最高法院六十九年台上字第二四二七號判例參照）。
（二）案發當時檢察署門口雖設有監視器暨錄影，惟迨檢察官於八十八年八月間向同
      署法警室調閱同年三月十七日監視錄影帶時，該署法警長稱錄影帶只保存二個
      月，而無法調閱（見檢察官八十八年八月二十九日辦案進行單附八十八年度偵
      字第六○八四號卷）。因此，本院僅能衡酌告訴人與被告雙方陳詞，及各在場
      目擊證人之證述，佐以測謊鑑定報告，綜合考量而為判斷，合先敘明。經查，
      對被告有利之證詞，除右述證人林松枝外，原審同案被告陳義雄亦稱：「八十
      八年三月十七日案發當天開完庭出來後，戊○○已在走廊上等候，旋在大門口
      遭甲○○從後方以拳頭攻擊太陽穴偷襲，我一回頭，甲○○、戊○○、丙○○
      、己○○、劉紹萍等五人連同另外二人即撲上來打我，其中己○○穿皮鞋以腳
      踢我胸部，戊○○拉扭住我的手，我確定他們都有出手云云。
（三）而戊○○、丙○○、己○○、劉紹萍等人於偵審中均堅詞否認有毆打陳義雄之
      行為，戊○○稱「我不認識陳義雄，不可能打他」；丙○○稱「我走到大門樓
      梯時，甲○○、陳義雄二人已被人勸開」；己○○則稱「當天偵訊完畢時，我
      與父親戊○○、友人黃繁明在候訊室談論案情，聽見外面有吵架聲，待出去看
      時甲○○與陳義雄已被拉開，我並未參與毆打陳義雄」；劉紹萍亦稱「當天我
      在候訊室坐著，看見繼父甲○○與陳義雄先出來，陳義雄突出手毆打甲○○，
      並拉其衣服不放，我見狀雖上前阻止，但亦遭波及，被陳義雄拉扯頭髮並拳打
      腳踢」各等語。據上以觀，被告與告訴人雙方陳詞歧異甚大，少有交集。本院
      自應參酌其他事證，以資判定何者所述較為可採。茲查：
    一證人張儀彬於偵查中證稱：「案發當天我載劉紹萍到屏東地檢署開庭，並在地
      檢署大門口前殘障走道上等候，我看見甲○○走出去，被一中年男子毆打並拉
      著胸部，劉紹萍出來要阻止，也被該男子拉住頭髮並拳打腳踢，有很多人圍觀
      ，民眾將他們拉開後，又拉到道路旁邊，也是甲○○、中年男子與劉紹萍在拉
      扯，法警後來有出去看並勸阻，此時戊○○、丙○○、己○○三人尚未走出來
      ；戊○○、丙○○、己○○、劉紹萍等四人並未毆打陳義雄，是路人拉開甲○○、中年男子他們」等語。又證人黃繁明亦證稱：「我與戊○○一起至地檢署
      ，並在休息區等候戊○○等人開庭，庭訊後與戊○○、己○○三人在休息區談
      論開庭情形時，因聽見外面有吵架聲，旋隨同丙○○等人出去觀看，出去時甲○○與陳義雄已被人拉開」等語（均見八十八年九月二十日偵訊筆錄）。
    二證人張儀彬、黃繁明就其所見所陳，雖因所在位置與不同時程而有不同觀察，
      但關於甲○○與陳義雄衝突拉扯當時，戊○○、丙○○與己○○等人均尚未出
      檢察署大門，待渠等至該處時，雙方已經勸架民眾拉開而結束，此經檢察官隔
      離訊問後互核一致，此外證人張儀彬亦表示劉紹萍在旁亦有勸阻並與陳義雄發
      生拉扯行為。再者，此一事實另參以：
      (一)證人即案發時在現場值勤之法警黃傳育於檢察官偵查時所證：「八十八年三
        月十七日十一時四十分許在服務台前值勤，我站樓崗」「我有看到打架，他
        們到外面門口打架，我是聽到有人說外面在打架，我才出去看，他們很多人
        ，我也不知誰是誰，是五、六個人在拉扯，是二堆人馬在拉扯，當時很混亂
        ，時間太久了，已不記得」等語（見八十八年度偵字第六○八四號卷八十八
        年九月十六日偵訊筆錄）；於本院前審時黃傳育亦證稱：「本件事隔已久，
        我已忘記，但是依我們地檢署的執勤紀錄簿上記載，是有發生這件事，是發
        生拉扯的事情，當時我是執勤站崗的勤務」「我在地檢署說的應是這樣」等
        語（見本院上訴卷第五七頁、第六○頁）。
      (二)另證人即該地檢署法警陳寶立於本院前審時亦證稱：「當時我是站大門警衛
        ，有聽到裡面很多人在吵雜，我就上前看到黃傳育在給他們勸阻，我也上前
        幫忙把雙方分開，請他們離去。當時我只看到他們在拉扯」「當時有好幾人
        在拉扯，聽聲音是有女生，我勸阻時是男的在拉扯，女的不清楚」「當時應
        是有兩人以上在拉扯，因當時很混亂，我去勸阻的時間很短暫，到底有幾人
        我沒有印象」等語（見本院上訴卷第五八至五九頁）。
      (三)又前開事件發生時，劉紹萍為懷有一、二月身孕之孕婦，此有孕婦健康手冊
        、全民健康保險卡、診斷證明書各乙份在卷可稽。衡情以劉紹萍明知自己正
        處於懷孕初期最易流產階段，切忌劇烈震動之情形下，要亦無主動參與圍毆
        之理。劉紹萍應係見甲○○與陳義雄發生衝突，上前勸阻拉開雙方，較符合
        經驗法則。綜上理由，足以佐證張儀彬、黃繁明所證述上情應係事實，尤其
        證人黃傳育、陳寶立均係檢察署法警，與雙方均無任何關係，自無偏袒任何
        一方之可能。
      因此，綜合證人張儀彬、黃繁明、黃傳育、陳寶立等人證詞，甲○○與陳義雄
      爭執衝突時，除劉紹萍在旁有勸阻拉扯行為外，待法警黃傳育、陳寶立聞聲後
      亦前往勸阻拉開，當時確有約五、六人包括熱心民眾幫忙勸架拉開衝突之雙方
      。而直到丙○○、戊○○、己○○與上述證人至衝突現場時，甲○○與陳義雄
      已經勸架民眾拉開，堪可認定。
（四）被告丁○○與陳義雄固再辯稱「當天開完庭我走在陳義雄前面，甫下階梯，回
      頭即見陳義雄與甲○○面對面在講話，突然甲○○出右手打陳義雄的左太陽穴
      ，陳義雄因此幾乎跌下樓梯，嗣後陳義雄正要離開，己○○、劉紹萍、戊○○
      、丙○○、甲○○等人，就在地檢署前階梯下的廣場，圍著陳義雄打，我確實
      有看到，沒有偽證」「當天我開完庭出來，戊○○已在走廊上等候，我不予理
      會，旋在大門口遭甲○○從後方以拳頭攻擊大陽穴偷襲，我一回頭要拉甲○○
      ，結果他們全家人戊○○、丙○○、己○○、劉紹萍等五人連同另外二人，即
      撲上來打我，其中己○○以皮鞋踢我胸部、戊○○拉我的手，我確定他們均有
      出手，我沒有誣告」云云。然查：(一)對於衝突發生之情形，被告之兄陳義雄係
      稱甲○○乘其下階梯前自後方偷襲，但被告丁○○則謂當時見被告陳義雄與甲○○面對面講話，突遭甲○○出拳攻擊，二人所述已明顯歧異。其次，就所
        指稱戊○○、丙○○、己○○等人與甲○○共同毆打陳義雄之地點，陳義雄
        雖稱係發生在屏東地檢署大門口外，尚未下階梯前之平台上，惟被告丁○○
        卻稱其兄是在下階梯後之廣場上被圍毆，亦顯非一致。
      (二)再者，對於雙方究竟發生幾次衝突，被告二人也分別有一次或二次之不同說
        法。至於當時衝突如何結束乙節，陳義雄固稱：伊係乘法警將渠等拉開之際
        叫車離去，而被告丁○○卻表示係伊騎車將被告陳義雄載走，一路上猶遭對
        方尾隨云云，又南轅北轍。
      (三)此外，就出手毆打陳義雄之人為何，不僅被告二人所言互有出入，縱證人林
        松枝亦有完全不同之說法，何況所證「五人從階梯上面打到下面，當時有警
        衛在阻止，戊○○只幫忙勸架沒有打」云云，核與法警黃傳育、陳寶立右開
        所述，亦不相合（當時僅止於拉扯）。陳義雄雖稱戊○○扭住其右手致其扭
        傷，惟觀諸卷內陳義雄之病歷紀錄及診斷證明書，並未記載陳義雄受有右手
        扭傷之情，則陳義雄上開所述同有可疑。
      綜上所述，被告丁○○與其兄陳義雄，或證人林松枝彼此所述，互不一致，其
      證明力即啟人疑竇，尚無從採信。
（五）原審將被告送請法務部調查局進行測謊，嗣該局將測謊結果函復原審法院。然
      按測謊鑑定，形式上須符合測謊基本要件，始得賦予證據能力，且必實質上符
      合待證事實需求，始生測謊實體價值之判斷而得賦予證明力。如未加區分測謊
      證據之屬性，即逕認具有證據能力，與證據法則自屬有違。故測謊程序形式要
      件之檢驗，如須受測人同意配合、依賴施測人員之技術與經驗、測謊儀器須良
      好且運作正常、受測人身心及意識狀態須正常等項，苟缺其一，即足以動搖測
      謊整體結構而影響測謊結果之實質（最高法院九十年度台上字第三九六九號判
      決參照）。茲就上開測謊通知書，對於鑑定單位所提出於原審之資料，是否足
      認有證據能力，先予探討：
      (一)原鑑定通知書僅記載鑑定方法為控制問題法與混合問題法，最後即將鑑定結
        果簡略說明，至於受測人受測時是否同意進行測謊，及其當時身心狀態、意
        識情緒如何，施測人員是否具備專業訓練資格，施測過程中所採檢測方法與
        題組暨受測人對題組發問時反應之圖型紀錄，測謊儀器運作情形及施測環境
        有無干擾等鑑定經過事項，俱付闕如，與刑事訴訟法第二百零六條第一項、
        第二百零八條第二項之規定尚有未合。
      (二)本院依職權就右開形式要件，函請鑑定單位提出資料並說明，經該局第六處
        南部通訊中心檢送本件測謊鑑定過程參考資料，附有同意書、測謊對象身心
        狀況調查表、問題內容及圖型紀錄、施測人乙○○於八十九年八月修畢測謊
        技術課程之結業證書，並詳列測謊程序包括測前會談、實際測試、測謊原理
        及判圖原則、測謊儀器測前均檢查紀錄功能，無故障因素方進行測試，運作
        良好、施測環境無外界干擾因素（詳參本院卷第四一至五三頁）。鑑定人乙○○並親自到庭說明被告當時適合接受測謊，經由生理反應圖與控制比較，
        受測人所稱氣喘疾病或緊張並不影響施測結果，且詳敘其施測之過程，再就
        圖型紀錄之判定提出詳盡解釋（詳見本院卷第六六至七八頁）。
      (三)據上說明，被告丁○○與陳義雄在該局接受測謊鑑驗，經該局遵循標準之測
        謊步驟，於完善之測謊室與測謊儀器，及先進行測謊前階段準備，包含測謊
        前會談與擬訂測謊問題，即對被告說明測謊之目的，請被告對本案相關疑點
        提出說明，並對被告說明測謊之原理及簡介測謊儀器之功能及作用，且獲得
        被告之同意願意接受測謊等情，則本次測謊鑑定，形式上已符合測謊基本要
        件，自得作為證據。
      依本件鑑定結果，陳義雄對於(一)當時五個人都有打伊；(二)己○○有用腳踢伊；
      (三)劉紹萍有打伊之陳述，經測謊呈情緒波動之說謊反應，研判有說謊。而被告
      丁○○對於(一)丙○○有打陳義雄；(二)己○○有踢陳義雄等陳述，亦呈情緒波動
      之反應，亦研判有說謊。此有該局陸(三)字第九○一三二九五二號通知書在卷
      可稽（見原審卷第六二頁）。而上情在實質上符合本件之待證事實，其中另設
      題己○○踢陳義雄部分，係因陳義雄當庭指控「他們均是徒手打我，己○○穿
      皮鞋用腳踢我胸部」云云（見八十八年八月三十一日偵訊筆錄），且鑑定結果
      亦與證人張儀彬、黃繁明、黃傳育、陳寶立等人所述事實相符，均足以佐證告
      訴人丙○○、戊○○等人所指訴情節屬實。則被告所證述上情，確與案件之真
      正事實相悖，而足以陷偵查或審判於錯誤之危險。
（六）陳義雄身為直接衝突之當事者，對與其發生鬥毆之人，自應知之甚明。其明知
      戊○○、丙○○、己○○、劉紹萍四人並未毆打伊，卻意圖使該四人受刑事處
      分而誣指渠等與甲○○共同傷害，固無疑義。末查：
      (一)被告丁○○當時與其兄陳義雄等人均甫由法庭內訊畢走出，其目睹全部衝突
        過程，亦據為其所供認無訛，則其對甲○○與陳義雄發生肢體衝突時，戊○○、丙○○、己○○等三人並未在場，亦瞭若指掌，並無混淆之理。於明知
        上述三人絕未參與毆打陳義雄之行為，卻於檢察官偵查時，就該件傷害案件
        以證人身分供前具結，而為虛偽陳述，足以影響偵查結果，顯對於案情有重
        要關係之事項偽證。雖其證詞為檢察官所不採，然偽證罪不以結果之發生為
        要件，衹須一有偽證行為，無論當事人是否因而受有利或不利之認定，均不
        影響其犯罪之成立。
      (二)至被告丁○○對於劉紹萍部分之證詞，雖亦與客觀事實不合。惟所謂偽證，
        係指證人對於所知實情故作虛偽之陳述而言，不包括證人根據自己之意見所
        作之判斷在內（最高法院六十九年台上字第一○五六號判例參照）。主要是
        採主觀說，即違反證人主觀記憶而為陳述方屬虛偽陳述。查陳義雄與甲○○
        發生衝突時，劉紹萍即上前勸阻而有肢體接觸，已如前述。被告丁○○當時
        如主觀上認知劉紹萍亦有參與衝突，衡情應純係其觀感所作之判斷，此部分
        尚不能謂故意違背其主觀記憶而虛偽陳述。
      (三)至於被告對於測謊問題(三)劉紹萍有踢陳義雄之陳述，雖經判定有說謊反應，
        此觀右開通知書自明。但本件待證事實為劉紹萍有無圍毆陳義雄，施測人所
        擬問題卻為「有無踢陳義雄」，鑑定人在本院亦稱「我無法明確回答為何當
        時對劉紹萍之設題是用踢，而非用打」等語（見本院卷第七六頁），顯見該
        問題內容與待證事項已有偏離，尚欠周延，此部分之實質證明力即有待商榷
        ，不足認定被告此部分亦為虛偽陳述。
      綜上所論，被告丁○○對於有關丙○○等三人涉嫌共同傷害陳義雄案件，在檢
  察官偵訊時就該案情之重要事項虛偽陳述「丙○○、己○○好幾個，開完庭後
      圍著打我哥哥（陳義雄），我在勸架，己○○拳打腳踢」而為偽證之事證明確
      ，犯行堪以認定，應依法論科。
三、被告論罪之理由－
    核被告丁○○所為，係犯刑法第一百六十八條第一項之偽證罪。公訴意旨謂陳義
    雄與甲○○互毆時，戊○○、丙○○、己○○等人亦上前關切勸阻，與事實不合
    ，且被告對於劉紹萍有參與部分，檢察官亦認被告係虛偽陳述，同有未洽。此部
    分認定雖較起訴事實減縮，但偽證罪係侵害國家偵查審判權，其受害法益僅屬一
    個，毋庸就此部分不另無罪之諭知，附此敘明。
四、撤銷改判之理由－
（一）原判決既採納證人張儀彬、黃繁明之證言，足見當時與陳義雄發生爭執拉扯者
      ，應非僅甲○○一人，而有劉紹萍及圍觀民眾多人。此與原判決認定「陳義雄
      與該案告訴人之一甲○○發生衝突，旋在該署大門口前發生互毆，劉紹萍見狀
      ，隨即上前勸阻」之事實已未盡相符；又判認被告對於劉紹萍之證述亦有偽證
      ，然未細究發生衝突時，劉紹萍確已上前勸阻而有肢體接觸，被告依其觀感而
      認為劉紹萍亦參與其內，當非悖於經驗法則，原判決就此部分同認被告亦屬虛
      偽陳述，當有誤會；又陳義雄係八十八年八月三十一日向檢察官提出傷害告訴
      ，原判決誤載為同年三月三十一日，亦屬疏誤。
（二）按測謊鑑定，形式上須符合測謊基本要件，始得賦予證據能力，且必實質上符
      合待證事實需求，始生測謊實體價值之判斷而得賦予證明力。如未加區分測謊
      證據之屬性，即逕認具有證據能力，與證據法則自屬有違（最高法院九十年度
      台上字第三九六九號判決參照）。原審雖依職權將被告送請測謊，惟未就是否
      符合上開基本要件為前提下，即採為證據，並以測謊結果為認定事實之佐憑，
      尚難認適法。
    原審認被告丁○○罪證明確，予以論罪科刑，固非無見。被告丁○○上訴意旨否
    認偽證，雖無理由，惟原判決既有右開可議之處，即屬無可維持，自應將原判決
    此部分撤銷改判。
五、量刑之理由－
    按審判爭訟乃國家之重要權力作用，貴能洞察隱微，明辨曲直，而後方可發揚正
    義，維持公平。然偵查審判之司法作用非皆能推行盡利，常有狡詐之輩，逞其私
    見，挾嫌誣控，顛倒黑白，貽當事人以無窮之害。審酌被告之兄陳義雄於另案爭
    訟庭訊後與甲○○發生衝突，然因未及時提出告訴，致其後因監視錄影未保存及
    法警因時已久而忘卻諸多情節，且先前與甲○○、丙○○及其家人已諸多爭執且
    有意誇大，竟意圖使丙○○等人受刑事處分而向檢察官提出誣告，意圖以國家刑
    罰權陷害，或藉此取得一定籌碼，而被告丁○○為達此目的，竟到庭為虛偽陳述
    ，幸檢察官明察而還丙○○等人清白，顯示其法治觀念薄弱，浪費國家司法資源
    ，亦使丙○○等人受有名譽上及精神上損害，犯後又不知認錯，態度欠佳，姑念
    己○○已不再追究等一切情狀，量處有期徒刑六月。
據上論斷，應依刑事訴訟法第三百六十九條第一項前段、第三百六十四條、第二百九
第二百九十九條第一項前段，刑法第一百六十八條，判決如主文。
本案經檢察官林應華到庭執行職務。
中     華     民     國     九十三     年      六      月       八      日
                              臺灣高等法院高雄分院刑事第三庭
                                  審判長法官  周賢銳
                                        法官  黃蕙芳
                                        法官  黃建榮
右正本證明與原本無異。
如不服本判決應於收受本判決後十日內向本院提出上訴書狀，其未述上訴理由者，
並得於提起上訴後十日內向本院補提理由書狀（均須按他造當事人之人數附繕本)「
切勿逕送上級法院」。
                                      書記官  鄭翠芬
中     華     民     國     九十三     年      六      月       八      日
附錄：本判決論罪科刑法條：
中華民國刑法第一百六十八條
於執行審判職務之公署審判時或於檢查官偵查時，證人、鑑定人、通譯於案情有重要
關係之事項，供前或供後具結，而為虛偽陳述者，處七年以下有期徒刑。
